【裁判字號】    98,交抗,2741
【裁判日期】    981120
【裁判案由】    違反道路交通管理處罰條例
【裁判全文】
臺灣高等法院交通事件裁定            98年度交抗字第2741號
抗  告  人
即受處分人  甲○○
上列抗告人因違反道路交通管理處罰條例案件，不服臺灣臺北地
方法院98年度交聲字第3900號，中華民國98年10月22日所為裁定
，提起抗告，本院裁定如下：
    主  文
抗告駁回。
    理  由
一、本件抗告人即受處分人甲○○抗告意旨詳如附件之抗告狀所
    載，析其提起抗告理由略以：本件案發時，受處分人駕車由
    南往北方向，下台北市建國高架橋匝道欲左轉民權東路，車
    行至民權東路、建國北路口時，因莫拉克颱風即將登陸，左
    轉車輛太多，致該路口大塞車，受處分人所駕車輛之車身超
    越停車線並佔據一點人行道時，號誌原是綠燈，後轉為黃燈
    ，車子動也不動。受處分人於等待時，看了一下左側窗，回
    頭時發現前方車子已動了，於是迅速行進左轉，此時號誌卻
    轉為紅燈，爰請求撤銷原裁定云云。
二、按汽車駕駛人，行經有燈光號誌管制之交岔路口闖紅燈，處
    新臺幣（下同）1,800元以上5,400元以下罰鍰，並予記違規
    點數3點。道路交通管理處罰條例第53條第1項、第63條第1
    項第3款分別定有明文。
三、本件受處分人於民國98年8月6日16時58分，駕駛車號2127-E
    B號自用一般小客車，行經臺北市○○○路、建國北路口，
    於其行進方向之行車管制號誌轉為紅燈已2.7秒時，仍以時
    速20公里之速度闖紅燈繼續行駛，遭該路口所設置感應線圈
    自動照相設備連續照相採證，嗣經原處分機關即臺北市交通
    事件裁決所據以裁處罰鍰2千7百元，並記違規點數3點，有
    採證照片影本2禎、臺北市交通事件裁決所北市裁申字第裁2
    2-A00000000號違反道路交通管理事件裁決書影本1紙及臺北
    市政府警察局中山分局98年9月2日北市警中分交字第098364
    13500號函之說明在卷可憑（見原審卷第7頁、第9頁、第10
    頁）。
四、受處分人雖以其所駕車輛係於綠燈之時，即越過路口停止線
    ，因受其他車輛阻塞而停滯，否認有闖越紅燈之違規等詞置
    辯。惟查：
（一）依卷附採證照片影本2張（見原審卷第9頁）所示：
１、第1張採證照片之紀錄為：該路口之綠燈轉為紅燈前之黃燈
    秒數為4秒，採證拍照之時間為紅燈亮起2.7秒。受處分人當
    時行駛在第2車道，其車輛前輪甫過「S」感應線圈，後輪仍
    壓在停止線。與其同車道的前方左轉車輛已轉入建國高架橋
    下，車頭並已完成左轉之狀態。另與其同車道正前方直行之
    車輛，將過完交岔路口，車頭已抵前方人行道邊緣處。上開
    行駛於受處分人車輛前方之同車道車輛，不論是直行或左轉
    之車輛，距離受處分人均至少有4至5台車以上距離。
２、第2張採證照片之紀錄為：紅燈秒數為3.7秒，受處分人所駕
    車輛經過斑馬線，其時速為20公里。
３、觀上述採證照片，受處分人右側第3車道上均有另一台深色
    的自小客車，照片所示之停車位置，均在停止線之後方，並
    未移動。綜合採證照片，受處分人所駕駛之車輛，與同車道
    之其他前行車輛，均有相當之距離，顯見受處分人所謂遭前
    車堵塞，已非事實。又受處分人右側車道之車輛，在第1張
    採證照片拍攝前，即因紅燈亮起而停止前進，更足認受處分
    人在紅燈亮起後仍繼續駕車前進之事實。
（二）以本件採證照片所示受處分人所駕車輛每小時20公里之時
      速計算，平均每秒可行駛之距離約為5.6公尺。2.7秒可行
      駛之距離約為15公尺。換言之，受處分人在黃燈轉為紅燈
      前之所在位置，距離停止線至少有15公尺之距離。受處分
      人不可能於號誌時相顯示為綠燈之前，即越過停止線。至
      於闖越紅燈時，應採取何種速度前進，本因人而異，觀諸
      本件採證照片，受處分人確於紅燈亮起後仍闖越紅燈繼續
      行駛，縱其當時之時速僅每小時20公里，亦不能解免交通
      違規之責任。
五、綜上所析，本件受處分人有於受舉發之時間，沿臺北市○○
    ○路行駛，行經建國北路與民權東路口時，其行向之號誌已
    轉為紅燈2.7秒後，仍越過停止線繼續行駛之闖紅燈違規行
    為，事證明確，洵堪認定。受處分人空言辯稱其未闖越紅燈
    云云，顯為卸責之詞，委無可採。原審據上事實認定，維持
    原處分機關依道路交通管理處罰條例第53條第1項、第63條
    第1項第3款、違反道路交通管理事件統一裁罰標準及處理細
    則有關規定，裁處受處分人罰鍰2,700元，並記違規點數3點
    之裁決處分，其認事用法，並無違誤。受處分人仍執前詞漫
    為爭執，核其抗告，為無理由，應予駁回。
據上論斷，應依道路交通案件處理辦法第26條，刑事訴訟法第41
2條，裁定如主文。
中    華    民    國    98    年    11    月    20    日
            刑事第十三庭  審判長法  官   曾德水
                                法  官   遲中慧
                                法  官   陳恆寬
以上正本證明與原本無異。
不得再抗告。
                                書記官   黃家麟
中    華    民    國    98    年    11    月    23    日


司法院資訊處製作；財團法人民間司法改革基金會備份。
